臺灣桃園地方法院刑事裁定　　　　　　　 110年度提字第81號
聲　請　人
即被逮捕人　高兆鼎



上列聲請人因聲請提審案件，向本院聲請提審，本院裁定如下：
    主  文
聲請駁回，高兆鼎並解返桃園市政府警察局桃園分局龍安派出所
。
    理  由
一、聲請意旨略以：聲請人即被逮補人高兆鼎沒有涉犯恐嚇案件
    ，沒有收到判決書和地檢署公文，也不知道被通緝，警察不
    能逮捕，故地檢署之通緝及逮捕均不合法，因而聲請再審等
    語。
二、按人民被法院以外之任何機關逮捕、拘禁時，其本人或他人
    得向逮捕、拘禁地之地方法院聲請提審；法院審查後，認為
    不應逮捕、拘禁者，應即裁定釋放；認為應予逮捕、拘禁者
    ，以裁定駁回之，並將被逮捕、拘禁人解返原解交之機關，
    提審法第1 條第1 項前段、第9 條第1 項分別定有明文。次
    按通緝經通知或公告後，檢察官、司法警察官得拘提被告或
    逕行逮捕之，刑事訴訟法第87條第1 項亦有明定。再按受送
    達人同時有住所、居所或事務所者，在其中任何一處為送達
    ，均非法所不許（最高法院106 年度台抗字第192 號判決意
    旨參照）。
三、經查：
（一）聲請人前因恐嚇案件，經本院於民國110 年5 月26日以10
      9 年度桃簡字第3174號判決處拘役15日，並於110 年7 月
      7 日確定，嗣因聲請人未到案執行，經臺灣桃園地方檢察
      署（下稱桃園地檢署）於110 年10月29日以桃檢俊執甲緝
      字第4417號發布通緝，經桃園市政府警察局桃園分局龍安
      派出所員警於110 年10月31日下午1 時40分許，於桃園市
      ○○區○○路00號前，依刑事訴訟法第87條規定逮補聲請
      人等情，有前開簡易判決、臺灣高等法院被告前案紀錄表
      、查捕逃犯作業查詢報表、桃園市政府警察局桃園分局執
      行逮補、拘禁告知本人通知書在卷可佐，則聲請人既係因
      通緝犯身分而遭警逮捕，依刑事訴訟法第87條第1 項規定
      ，本件執行機關所為逮捕程序，於法核無不合。
（二）至聲請人雖一再陳稱：我沒有收到判決書和地檢署公文云
      云，惟觀諸本院109 年度桃簡字第3174號刑事簡易判決，
      記載聲請人之住所為「新北市○○區○○街000 號5 樓」
      ，聲請人於本院訊問時亦陳稱現戶籍地仍為上址，已無從
      認聲請人有變更以他址為住所之意思，則上開恐嚇案件經
      簡易程序以書面審理後，依該址送達而確定，並經桃園地
      檢署按址傳喚、拘提未到後發佈通緝，自屬合法，縱聲請
      人現居住於桃園市之地址，仍無礙送達之合法性，是聲請
      人此部分所陳，尚無可採。另聲請人固指陳其不服判決書
      之內容云云，然此屬聲請人就恐嚇案件之實體認定有所爭
      執，於該案確定後，聲請人仍可循刑事訴訟法所定之再審
      程序予以救濟，因未涉及逮捕原因及程序之合法性，自非
      提審程序所能審究，是聲請人此部分所指，亦不可採。
（三）從而，聲請人聲請提審為無理由，應予駁回，聲請人並解
      返桃園市政府警察局桃園分局龍安派出所。
四、依提審法第9條第1項後段，裁定如主文。
中    華    民    國   110    年    11    月    1     日
                  刑事第十八庭  法  官  羅文鴻
以上正本證明與原本無異。
如不服本裁定，應於裁定送達後10日內，向本院提出抗告狀。
                                書記官  陳芳蘭
中    華    民    國   110    年    11    月    2     日